【裁判字號】    89,易,94
【裁判日期】    890621
【裁判案由】    傷害等
【裁判全文】
臺灣屏東地方法院刑事判決                            八十九年度易字第九四號
    公  訴  人  臺灣屏東地方法院檢察署檢察官
    被      告  乙○○
    被      告  丁○○
    被      告  丙○○
    被      告  甲○
右列被告因傷害等案件，經檢察官提起公訴（八十四年度偵字第四二八四、第五七七
九號），本院判決如左：
     主  文
丁○○、丙○○被訴恐嚇部分無罪。
丁○○、丙○○、甲○被訴傷害部分，乙○○被訴傷害及毀損部分均公訴不受理。
     理  由
一、公訴意旨略以：乙○○與丁○○係鄰居關係，該二人素因土地糾紛交惡，於民國
    （下同）八十四年六月三十日十六時許，乙○○基於毀損之故意，將丁○○位於
    屏東縣內埔鄉○○村○○路八十七號旁之芒果園內所豎立之柱子三支予以毀壞，
    此舉引起丁○○、甲○（丁○○之妻）、丙○○（丁○○之子）等三人之嚴重不
    滿，進而與乙○○發生口角衝突，該三人竟基於共同傷害之犯意連絡，乙○○亦
    基於傷害之故意，彼此互毆，致丁○○受有左前額裂傷、左眼眶瘀血之傷害；乙○○受有左前胸瘀腫、左上肢、右前臂、右第二足趾瘀腫、背部二處瘀腫，丁○○及丙○○二人並共同出言恐嚇乙○○稱：要讓你每天都很難過日子，要打死你
    全家，要放火燒你房子等語，致使乙○○心生畏懼。因認被告核被告乙○○所為
    係犯刑法第二百七十七條第一項及第三百五十四條等罪嫌；被告丁○○及丙○○
    之所為，係犯刑法第二百七十七條第一項及第三百零五條等罪嫌；被告甲○之所
    為，係犯刑法第二百七十七條第一項之罪嫌。
二、無罪部分：
    按犯罪事實應依證據認定之，無證據不得推定其犯罪事實；又不能證明被告犯罪
    者，應諭知無罪之判決，刑事訴訟法第一百五十四條、第三百零一條第一項分別
    定有明文。又認定不利於被告之事實，須依積極證據，苟積極證據不足為不利於
    被告事實之認定時，即應為有利於被告之認定，更不必有何有利之證據（最高法
    院三十年上字第八一六號判例參照）。再告訴人之告訴，本以使被告受刑事追訴
    為目的，故其陳述是否與事實相符，自應調查其他證據，以資審認，苟其所為攻
    擊之詞，尚有瑕疵，則在此瑕疵未予究明以前，即不能遽採為斷罪之基礎（最高
    法院六十九年台上字第一五三一號判決參照）。本件公訴人認被告丁○○及丙○○涉有刑法第三百零五條之恐嚇罪嫌，無非以告訴人丁○○之指述為其論據。惟
    訊據被告丙○○及被告丁○○於偵查中均堅決否認有恐嚇犯行，辯稱：伊未恐嚇
    乙○○等語。經查：告訴人乙○○於偵查中固稱：丁○○、丙○○並當場恐嚇我
    說要我每天都很難過日子，要打死我全家並要放火燒房子等語。但按告訴人之指
    述，係以使被告受刑事追訴處罰為目的，有時不免故予誇大，是仍應調查其他必
    要證據，以查明是否與事實相符，尚不得僅憑其指述為論罪之唯一依據，查公訴
    人所指被告右揭恐嚇犯行，為被告丁○○、丙○○堅詞否認，且除上開告訴人之
    指述外，別無其他積極證據可認其指述確合於事實，原難資為論罪之唯一證據，
    ，且本件告訴人乙○○於本院調查中亦稱伊現在也記不清楚了等語，是告訴人乙○○之指述既已無從確認屬實，揆諸首揭說明，其於偵查中之指述即不得為唯一
    斷罪之基礎，此外，復查無其他確切之證據，足資證明被告丁○○、丙○○確有
    公訴人所指之恐嚇犯行，是其犯罪自屬不能證明，爰依法為無罪之諭知。
三、不受理部分：
    按告訴乃論之罪，告訴人於第一審辯論終結前，得撤回其告訴；又告訴經撤回者
    ，法院應諭知不受理之判決，刑事訴訟法第二百三十八條第一項，及第三百零三
    條第三款定有明文。本件被告丁○○、丙○○、甲○被訴傷害部分，乙○○被訴
    傷害及毀損部分，經查依刑法第二百八十七條前段、第三百五十七條之規定，犯
    同法第二百七十七條第一項之傷害罪、第三百五十四條之毀損罪者，同須告訴乃
    論。茲據告訴人乙○○、丁○○、甲○、丙○○於本院審理中，均聲請撤回其告
    訴，揆諸前開說明，爰就被告乙○○被訴傷害、毀損部分，及被告丁○○、丙○○、甲○被訴傷害部分，均不經言詞辯論，逕為諭知不受理之判決。
四、又就被告丁○○恐嚇部分，其經合法通知無正當理由未於審判期日到庭，惟因就
    被告丁○○恐嚇部分係判決被告丁○○無罪，自得不待其到庭逕為判決，併此敘
    明。
據上論斷，應依刑事訴訟法第三百零一條第一項、第三百零三條第三款、第三百零六
條、第三百零七條，判決如主文。
本案經檢察官王光傑到庭執行職務
中      華      民      國      八十九      年      六      月    二十一日
                                      臺灣屏東地方法院刑事第二庭
                                          審判長  法  官 潘正屏
                                                  法  官 包梅真
                                                  法  官 郭書豪
右正本證明與原本無異。
對於本判決如有不服應於收受送達後十日內向本院提出上訴書狀上訴於台灣高等法院
高雄分院並按他造當事人之人數附具繕本。
                                                  書記官 潘豐益
中      華      民      國      八十九      年      六      月    二十一日


司法院資訊處製作；財團法人民間司法改革基金會備份。
